sl-SI: Lastnosti torbe/etuija: Nastavljiva velikost; Proti kraji; Pretvorljivo; Odporno na prah; Enostavno za namestitev; Odporno proti ognju; Štiri vrtljiva kolesa; Notranje oblazinjenje; Lahko; Možnost zaklepanja; Oznaka za prtljago; RFID-zaščita; Odsevno; Odporno na udarce; TSA odobreno; Veganom prijazno; Vodoodporno; Na kolesih; Drugo
de: Taschen-/Koffereigenschaften: Einstellbare Größe; Diebstahlschutz; Konvertierbar; Staubdicht; Einfache Installation; Feuerresistent; Spinner mit vier Rädern; Innenpolsterung; Leicht; Abschließbar; Gepäckanhänger; RFID-Schutz; Reflektierend; Stoßfest; TSA-zugelassen; Geeignet für Veganer; Wasserdicht; Auf Rädern; Sonstiges
nl: Kenmerken tas/koffer: Verstelbare grootte; Antidiefstal; Converteerbaar; Stofdicht; Eenvoudig te installeren; Vuurbestendig; Vierwielige spinner; Interne vulling; Lichtgewicht; Vergrendelbaar; Bagagelabel; RFID-bescherming; Reflecterend; Schokbestendig; TSA-goedgekeurd; Geschikt voor veganisten; Waterdicht; Verrijdbaar; Andere
sk-SK: Vlastnosti tašky/kufríka: Nastaviteľná veľkosť; Ochrana proti krádeži; Kabriolet; Prachotesný; Jednoduchá inštalácia; Ohňovzdorný; Kufor s otočnými štyrmi kolieskami; Vnútorné polstrovanie; Ľahký; Uzamykateľný; Štítok na batožinu; RFID ochrana; Reflexný; Nárazuvzdorný; Schválené TSA; Vhodné pre vegánov; Vodotesný; Kolesový; Iné
hu: Táska/tok jellemzői: Állítható méret; Lopásgátló funkció; Átalakítható; Porálló; Egyszerűen összeszerelhető; Tűzálló; Négykerekű gurulós; Belső párnázás; Könnyű; Zárható; Poggyászcímke; RFID védelem; Fényvisszaverő; Ütésálló; TSA által jóváhagyott; Vegán; Vízálló; Kerekes; Egyéb
ro-RO: Caracteristici geantă/valiză: Dimensiune reglabilă; Antifurt; Convertibilă; Rezistentă la praf; Ușor de instalat; Rezistentă la incendii; Mecanism de rotire cu patru roți; Umplutură interioară; Ușoară; Blocabilă; Etichetă pentru bagaje; Protecție RFID; Reflectorizantă; Rezistentă la șocuri; Aprobată TSA; Vegană; Impermeabilă; Cu roți; Altele
pt-PT: Características de bolsa/estojo: Tamanho ajustável; Antirroubo; Conversível; À prova de pó; Fácil de instalar; Resistente ao fogo; Girador de quatro rodas; Enchimento interno; Leveza; Com fechadura; Etiqueta de bagagem; Proteção RFID; Refletor; À prova de choque; Aprovado pela TSA; Adequado para veganos; Impermeável; Rodado; Outro
vi: Tính năng túi/hộp: Điều chỉnh được cỡ; Chống trộm; Chuyển đổi; Chống bụi; Dễ lắp đặt; Chịu lửa; Vali kéo bốn bánh; Phần đệm bên trong; Hạng nhẹ; Có thể khóa; Thẻ tên hành lý; Chống RFID; Phản chiếu; Chống sốc; TSA đã phê duyệt; Phù hợp với người ăn chay; Chống thấm nước; Có bánh xe; Khác
es: Características de la bolsa/caja: Tamaño regulable; Antirrobo; Convertible; Antipolvo; Fácil de instalar; Resistente al fuego; Cuatro ruedas; Acolchado interno; Liviano; Bloqueo; Etiqueta de equipaje; Protección RFID; Reflectante; A prueba de golpes; Aprobado por la TSA; Producto vegano; Impermeable; Con ruedas; Otros
sv: Detaljer för väska/fodral: Justerbar storlek; Antistöld; Konvertibel; Dammtät; Lätt att installera; Brandbeständig; Fyrhjulig spinner; Invändig stoppning; Lättvikt; Låsbar; Väsketikett; RFID-skydd; Reflekterande; Stötsäker; TSA-godkänd; Veganvänlig; Vattensäker; På hjul; Övrigt
da: Funktioner for taske/etui: Justerbar størrelse; Anti-tyveri; Konvertibel; Støvtæt; Nem at installere; Brandsikker; Firehjulsspinner; Indvendig polstring; Letvægts; Låsbar; Bagagemærke; RFID-beskyttelse; Reflekterende; Stødsikker; TSA-godkendt; Vegansk; Vandtæt; Med hjul; Andet
ko: 가방/케이스 기능: 조절식 크기; 도난 방지; 컨버터블; 방진; 쉬운 설치; 내화성; 4륜 스피너; 내부 패딩; 경량; 잠금 가능; 여행용 가방 태그; RFID 보호; 반사; 충격 방지; TSA 승인; 비건 친화적; 방수; 바퀴 달림; 기타
ja: バッグ/ケースの特徴: サイズ調整可能; 盗難防止; コンバーチブル; 防塵; 取り付けやすい; 耐火性; 四輪スピナー; 内部パッド; 軽量; 施錠可能; 荷物タグ; RFID保護; 反射式; 耐衝撃; TSA認可; ビーガン対応; 防水; 車輪付き; その他
nb: Veske-/eskefunksjoner: Regulerbar størrelse; Antityveri; Omformbar; Støvtett; Enkel å installere; Brannsikker; Firehjulsspinner; Innvendig polstring; Lett; Låsbar; Bagasjelapp; RFID-beskyttelse; Reflekterende; Støtsikker; TSA-godkjent; Vegansk; Vannsikker; Med hjul; Annet
fi: Laukun/kotelon ominaisuudet: Säädettävä koko; Murtosuojaus; Muunnettava; Pölysuojattu; Helppo asentaa; Palonkestävä; Nelipyöräinen; Sisäänrakennettu pehmuste; Kevyt; Lukittava; Matkalaukkutunniste; RFID-suojaus; Heijastava; Iskunkestävä; TSA:n hyväksymä; Vegaaniystävällinen; Vedenkestävä; Pyörillä varustettu; Muu
ru: Характеристики сумки или футляра: Регулируемый размер; Антикражный; Трансформер; Пылезащищенный; Простая установка; Огнестойкий; На четырех вращающихся колесиках; Внутренняя обивка; Легкий; Запираемый; Багажная бирка; RFID-защита; Отражающий; Ударопрочный; Одобрено TSA; Подходит для веганов; Водонепроницаемый; На колесах; Другое
tr: Çanta/Kutu özellikleri: Ayarlanabilir beden; Hırsızlık önleme; Dönüştürülebilir; Toz geçirmez; Kurulumu kolay; Yangına dayanıklı; Dört tekerlekli döndürücü; İç dolgu; Hafif; Kilitlenebilir; Bagaj etiketi; RFID koruması; Reflektif; Darbeye dayanıklı; TSA onaylı; Vegan dostu; Su geçirmez; Tekerlekli; Diğer
bg-BG: Характеристики на чанта/куфар: Регулируем размер; Защита от кражба; Кабриолет; Прахоустойчив; Лесен за инсталиране; Пожароустойчив; Спинър на четири колела; Вътрешна подплата; Олекотен; Заключващ се; Табелка за багаж; RFID защита; Отразяващ; Удароустойчив; Одобрен от TSA; Подходящ за вегани; Водоустойчив; С колела; Други
hr-HR: Značajke torbe/etuija: Podesiva veličina; Zaštita od krađe; Promjenjivog oblika; Otpornost na prašinu; Jednostavno postavljanje; Vatrootporno; Kovčeg na četiri kotača; Unutarnja podstava; Lagan; Može se zaključati; Oznaka za prtljagu; RFID zaštita; Reflektirajuće; Otporno na udarce; Odobrila TSA; Pogodno za vegane; Vodootporno; S kotačima; Ostalo
it: Funzionalità della borsa/custodia: Taglia regolabile; Antifurto; Convertibile; A prova di polvere; Facile da installare; Ignifugo; Spinatore a quattro ruote; Imbottitura interna; Leggero; Bloccabile; Etichetta per bagagli; Protezione RFID; Riflettente; Antiurto; Approvato dal TSA; Per vegani; Impermeabile; Su ruote; Altro
pl: Charakterystyka torby/obudowy: Regulowany rozmiar; Zabezpieczenie przed kradzieżą; Wymienna; Pyłoszczelny; Łatwa do instalacji; Żaroodporny; Walizka na czterech kółkach; Wewnętrzna wyściółka; Lekkie; Możliwy do zablokowania; Przywieszka bagażowa; Ochrona RFID; Odblaskowe; Wstrząsoodporny; Zatwierdzone przez TSA; Przyjazny dla wegan; Wodoszczelny; Na kółkach; Inne
zh-CN: 箱包特点: 可调尺寸; 防盗; 可转换; 防尘; 易于安装; 耐火; 四轮旋转; 内部填充; 轻质; 可上锁; 行李挂牌; RFID 保护; 反光; 防震; TSA 认可; 人造革; 防水; 轮式; 其他
zh-TW: 袋/盒功能: 尺寸可調; 防盜; 可轉換; 防塵; 易於安裝; 抗火; 四輪拉桿行李箱; 內部填充; 輕盈; 可上鎖; 行李吊牌; RFID 保護; 反光; 防震; TSA 核可; 素食友善; 防水; 輪式; 其他
en: Bag/Case features: Adjustable size; Anti-theft; Convertible; Dustproof; Easy to install; Fire resistant; Four-wheel spinner; Internal padding; Lightweight; Lockable; Luggage tag; RFID protection; Reflective; Shockproof; TSA approved; Vegan friendly; Waterproof; Wheeled; Other
th: คุณลักษณะกระเป๋า/เคส: ปรับขนาดได้; ป้องกันการโจรกรรม; ปรับรูปแบบได้; กันฝุ่น; ติดตั้งไม่ยาก; ทนต่อไฟ; ล้อลาก 4 ล้อ; แผ่นรองของภายใน; น้ำหนักเบา; ล็อคได้; แท็กกระเป๋าเดินทาง; การป้องกัน RFID; สะท้อนแสง; กันกระแทก; ได้รับการอนุมัติจาก TSA; วีแกนรับประทานได้; กันน้ำ; มีล้อ; อื่นๆ
fr: Caractéristiques du sac/étui: Taille réglable; Antivol; Convertible; Étanche à la poussière; Facile à installer; Résistant au feu; À quatre roues; Rembourrage interne; Léger; Verrouillable; Étiquettes pour bagages; Protection RFID; Réfléchissant; Antichocs; Agréé TSA; Convient aux végétaliens; Imperméable; À roulettes; Autre
pt-BR: Características da bolsa/estojo: Tamanho ajustável; Antirroubo; Conversível; À prova de poeira; Fácil de instalar; Evita a propagação de fogo; Quatro rodas giratórias; Acolchoamento interno; Leve; Com chave; Etiquetas para bagagens; Proteção RFID; Refletivo; À prova de choque; Aprovado pela TSA; Vegano; À prova d'água; Com rodas; Outro
cs: Vlastnosti tašky/pouzdra: Nastavitelná velikost; Ochrana proti krádeži; Konvertibilní; Odolné proti prachu; Snadná instalace; Ohnivzdornost; Čtyřkolový spinner; Vnitřní polstrování; Lehké; Uzamykatelné; Visačka na zavazadla; Ochrana RFID; Reflexní; Nárazuvzdorný; Schváleno TSA; Vhodné pro vegany; Voděodolný; Na kolečkách; Jiné
lt-LT: Krepšio / lagamino ypatybės: Reguliuojamas dydis; Apsauga nuo vagystės; Transformuojamas; Atsparus dulkėms; Lengvai tvirtinamas; Atsparus gaisrui; Su keturiais besisukančiais ratukais; Vidinis paminkštinimas; Lengvas; Rakinamas; Bagažo etiketė; RFID apsauga; Atspindintis šviesą; Atsparus smūgiams; Patvirtintas TSA; Tinkantis veganams; Atsparus vandeniui; Su ratukais; Kita
el: Χαρακτηριστικά τσάντας/θήκης: Ρυθμιζόμενο μέγεθος; Αντικλεπτικό; Πολυχρηστικό; Ανθεκτικό στη σκόνη; Εύκολο στην τοποθέτηση; Πυρίμαχο; Τετράτροχη περιστρεφόμενη βάση; Εσωτερική επένδυση; Μικρού βάρους; Με κλείδωμα; Ετικέτα αποσκευών; Προστασία RFID; Ανακλαστικό; Αντικραδασμικό; Εγκεκριμένο από την TSA; Χωρίς υλικά ζωικής προέλευσης; Αδιάβροχο; Με ροδάκια; Άλλο